高雄高等行政法院裁定
　　　　　　　　　　　　　　　 九十四年度訴字第四八八號
原　　　告　甲○○
被　　　告　財政部高雄市國稅局
代　表　人　邱政茂局長
上列當事人間因營業稅罰鍰事件，原告不服財政部中華民國九十
四年六月十四日台財訴字第０九四０００三二五二０號訴願決定
，提起行政訴訟。本院裁定如下︰
   主  文
原告之訴駁回。
訴訟費用由原告負擔。
   理  由
一、按原告起訴不合程式或不備其他要件者，行政法院應以裁定
    駁回之，行政訴訟法第一百零七條第一項第十款定有明文。
    又「納稅義務人對於核定稅捐之處分如有不服，應依規定格
    式，敘明理由，連同證明文件，依左列規定，申請復查：一
    、依核定稅額通知書所載有應納稅額或應補徵稅額者，應於
    繳款書送達後，於繳納期間屆滿翌日起算三十日內，申請復
    查。」及「滯納金、利息、滯報金、怠報金、短估金及罰鍰
    等，除本法另有規定者外，準用本法有關稅捐之規定。」稅
    捐稽徵法第三十五條第一項第一款及第四十九條前段規定甚
    明。
二、本件原告未依法辦理營業登記，於民國（下同）八十八年四
    至六月間販售柴油，金額計新台幣（下同）四、八五八、八
    五七元，經內政部警政署保安警察第二總隊第五大隊第一中
    隊查獲，移由原處分機關即高雄市稅捐稽徵處審理違章成立
    ，除依行為時營業稅法第五十一條第一款規定，核定補徵營
    業稅二四二、九四三元外，並按所漏稅額處以三倍之罰鍰計
    七二八、八００元（計至百元止）。經查，本件為罰鍰處分
    之爭訟，因原告違章行為之營業地址在高雄市○○路二十二
    號，查獲時戶籍設在高雄縣鳳山市誠正里黃埔新村東二橫巷
    一四二號，嗣於八十九年三月二十三日戶籍更為高雄縣鳳山
    市誠正里黃埔新村東六巷一三０之三號。而原告未登載設立
    營業地址，原處分書原應向其戶籍地送達。惟高雄市稅捐稽
    徵處八十九年六月七日高市稽法字第三九四三五號處分書誤
    向高雄市○○○路六十七號九樓送達，並移送法務部行政執
    行署高雄行政執行處執行。經該處以送達不合法退回。原處
    分機關高雄市稅捐稽徵處即於九十一年四月九日改向原告之
    戶籍地高雄縣鳳山市誠正里黃埔新村東六巷一三０之三號重
    新送達，經郵局以「查無此人」退回。高雄市稅捐稽徵處乃
    於九十一年五月九日依稅捐稽徵法第十八條第二、三項規定
    ，辦理公示送達，繳納期限延自九十一年五月三十日起至九
    十一年六月八日止。嗣因營業稅稽徵業務於九十二年一月一
    日起由各地區國稅局收回自徵，改由被告承辦。原告遂於九
    十三年八月十三日向被告提出復查申請等情，有內政部警政
    署保安警察第二總隊第五大隊第一中隊調查筆錄、高雄市稅
    捐稽徵處八十九年六月七日高市稽法字第三九四三五號處分
    書、郵務送達證書、法務部政行執行署高雄行政執行處九十
    一年三月二十二日雄執丙（一）八九年度市罰字第八九九０
    二五０二號函、退郵信封及高雄市稅捐徵處分公告、台灣新
    生報九十一年五月九日登載公告、違章案件罰鍰繳款書及原
    告復查申請書等附於原處分卷可憑，洵堪認定。核本件罰鍰
    繳納期限屆滿日為九十一年六月八日，自翌日起計算其復查
    期間三十日，則復查期間應於九十一年七月八日即已屆滿。
    本件原告遲至九十三年八月十三日始向被告提出復查申請書
    ，顯已逾首揭規定三十日之法定不變期間，程序即有未合。
三、原告雖主張：原處分機關高雄市稅捐稽徵處向營業地高雄市
    小港區○○路二十二號及訴外人林嘉明之住所高雄市○○○
    路六十七號九樓送達，顯不合法云云，茲為爭執。惟查，原
    處分機關於九十一年四月九日即改向原告之戶籍地高雄縣鳳
    山市誠正里黃埔新村東六巷一三０之三號重新送達，因郵局
    以「查無此人」退回。乃另於九十一年五月九日依稅捐稽徵
    法第十八條第二、三項規定辦理公示送達，即已生送達之效
    力，尚無原告所指摘之送達不合法情形。復查及訴願決定遞
    從程序上予以駁回，自無不合。原告復對之提起本件訴訟，
    難謂合法，仍應予駁回。至其實體上關於原告非實際行為人
    之主張已無審究之必要，併此明。
據上論結，本件原告之訴為不合法，爰依行政訴訟法第一百零七
條第一項第十款、第一百零四條、民事訴訟法第九十五條、第七
十八條，裁定如主文。
中　　華　　民　　國　九十四　年　　八　　月　 十六 　日
                  第二庭審判長法  官　呂佳徵
                              法  官　林勇奮
                              法  官　蘇秋津
以上正本係照原本作成。
如不服本裁定，應於裁定送達後十日內以書狀敘明理由，經本院
向最高行政法院提出抗告（須按對造人數附具繕本）；並應預繳
送達用掛號郵票六份（每份三十四元）。
中　　華　　民　　國　九十四　年　　八　　月　 十六 　日
　　　　　　　　　　　　　　　書記官  陳嬿如
